臺灣高等法院刑事判決　　　　　　　　　　　　　九十一年度上易字第一六一四號
　　上　訴　人
　　即　被　告　甲○○
右上訴人因恐嚇案件，不服臺灣桃園地方法院九十年度易字第一二三四號，中華民國
九十一年一月十六日第一審判決（起訴案號：臺灣桃園地方法院檢察署八十九年度偵
字第七六六○號）提起上訴，本院判決如左：
    主  文
上訴駁回。
    事  實
一、甲○○前曾於民國八十七年十月二十二日因贓物案件，經臺灣桃園地方法院判處
    有期徒刑三月，八十七年十二月十八日確定，於八十八年十二月十八日執行完畢
    ，仍不知悔改，又基於意圖為自己不法所有之概括犯意，自八十九年三月底某日
    起至同年五月二十日止，連續至桃園縣八德市○○路四六八號「奉天宮」內，自
    稱為「小金」，向居住於該處之乙○○恐嚇稱：我目前在跑路需要錢，向你借一
    點，否則你會很難看云云；前後共六次。其中除初次使乙○○心生畏懼，而請其
    學徒林瑞淑代為交付甲○○新台幣（下同）五千元外，餘下五次則均為乙○○所
    拒而未得逞。
二、案經乙○○訴由桃園縣警察局八德分局報請臺灣桃園地方法院檢察署檢察官偵查
    起訴。
    理  由
一、訊據被告甲○○固不否認於右揭時、地，向乙○○取款五千元之事實，惟矢口否
    認有何恐嚇取財犯行，並辯稱：本件是王潤明（應為王德明之誤）叫我去找乙○
    ○，叫他還別人的錢，還誰的錢，我不知道，去了以後，乙○○就拿五千元給我
    ，沒有恐嚇他云云。惟查：
  (一)、右揭事實，業據告訴人乙○○、證人林瑞淑在警訊及偵審中堅指不移（見偵查
      卷第十七頁、第五十四頁反面、第五十八頁反面、原審卷第二十二頁至二十六
      頁），核與證人奚寶貴在警訊中陳稱：「（我有載王富強、鍾文和到奉天宮）
      ，是甲○○及鍾文和（已判決無罪確定）等二人下車進入宮內，停留約二十分
      鐘後我們便駕車離去。」等語（見偵查卷第十三頁），及證人張添在在警訊中
      指稱：「我於八十九年五月十五日十二時左右，在乙○○住處，有見到二名男
      子和江某講話，其中一位是甲○○無誤」等語（見偵查卷第十九頁反面）相符
      。此外，被告甲○○亦坦承向乙○○收取五千元之事實。
  (二)、被告甲○○在偵查中辯稱：「（乙○○給錢）說要我們拿去泡茶；他說他是胡
      為玉的朋友，都是洪門的，給五千元給我們喝涼水」云云，嗣在原審則先後辯
      稱：「乙○○（給我五千元），叫我不要去管他騙老百姓錢的事；是王德明叫
      我去傳話給乙○○，叫他還人家錢。」云云，就取款原因所辯先後不一，且所
      辯乙○○主動交款云云，亦與共同被告鍾文和（業已判決無罪確定）陳稱：「
      我聽到甲○○好像是要過去拿錢。」等語，自始即意在取款不符。而證人王德
      明又到庭否認教唆甲○○往尋乙○○其事（原審卷第八十五頁），足見被告甲
      ○○所辯本件是王德明叫伊去拿錢一節，顯與事實不符，並不足採。
  (三)、綜上所述，本件事證明確，被告甲○○恐嚇取財犯行足以認定，應依法論科。
二、核被告甲○○所為，係犯刑法第三百四十六條第一項之恐嚇取財罪，及同法第三
    項、第一項之恐嚇取財未遂之罪。其先後多次恐嚇取財犯行（既遂、未遂），時
    間緊接，所犯為基本構成要件相同之罪名，顯係基於概括犯意而為，為連續犯，
    應依恐嚇取財既遂論以一罪。又被告甲○○前有如事實欄所示之科刑及執行情形
    ，有台灣桃園地方法院檢察署刑案資料查註記錄表及本院被告全國前案紀錄表附
    卷可稽，其於受有期徒刑之執行完畢後，五年內再犯本件有期徒刑以上之刑之罪
    ，為累犯，應依刑法第四十七條規定遞予加重其刑。
三、原審以被告之罪證明確，援引刑法第五十六條、第三百六十四條第一項、第四十
    七條，審酌被告犯罪之動機、手段、本件犯罪所得僅有五千元，及其犯後雖未坦
    承犯行，惟態度尚稱良好等一切情狀，量處有期徒刑八月，以資懲儆。經核其認
    事用法並無違誤，量刑亦屬妥適。
四、本件被告上訴，空言否認犯行而指摘原判決不當，為無理由，應予駁回。
據上論斷，應依刑事訴訟法第三百六十八條，判決如主文。
本案經檢察官周誠南到庭執行職務。
中      華      民      國    九十一    年      八      月     十五     日
                              台灣高等法院刑事第二庭
                                  審判長法  官  蔡  長  溪
                                        法  官  楊  貴  志
                                        法  官  林  俊  益
右正本證明與原本無異。
不得上訴。
                                        書記官  陳  明  琴
中  華      民      國     九十一   年      八      月     十五     日
附錄：本案論罪科刑法條全文
附錄：本判決論罪科刑法條全文
刑法第三百四十六條
意圖為自己或第三人不法之所有，以恐嚇使人將本人或第三人之物交付者
，處六月以上五年以下有期徒刑，得併科一千元以下罰金。
以前項方法得財產上不法之利益，或使第三人得之者，亦同。
前二項之未遂犯罰之。
